# 关于审计计划的编制复核日期！

提问人：茶前饭后 时间：2017-04-05 14:14:41
遇到一个小问题，但是很奇怪百度查不出来，又来请教万能的陈版了！ 就是上市公司审计的审计计划编制及复核日期问题，因为上面有关于利润总额、重要性水平的数字，以前编制时都是一带而过，没有详究，我的意思是既然是计划，肯定是在预审时开始实施，到元旦后年报进场时对方未审报表出来后再确定最后的审计计划，所以审计的计划的期间应为预审至年审开始时，不知是否正确？望版主指点！

回答人：chenyiwei
理论上是这样的。当然实际操作中会根据新出现的具体情况不断对计划进行修正，但应确保最后一次批准的日期在外勤结束日之前。